【裁判字號】    97,易,228
【裁判日期】    970409
【裁判案由】    竊盜
【裁判全文】
臺灣士林地方法院刑事判決               97年度易字第228號
公  訴  人  臺灣士林地方法院檢察署檢察官
被      告  乙○○
上列被告因竊盜案件，前經檢察官為緩起訴處分確定（96年度偵
字第4206號），嗣被告於緩起訴期間內違反應履行事項，經檢察
官依職權撤銷原緩起訴處分提起公訴（97年度撤緩偵字第2 號）
，被告於本院準備程序期日就被訴事實為有罪之陳述，經裁定改
行簡式審判程序審理並判決如下：
    主  文
乙○○攜帶兇器竊盜，處有期徒刑陸月，如易科罰金，以銀元參
佰元即新臺幣玖佰元折算壹日。減為有期徒刑參月，如易科罰金
，以銀元參佰元即新臺幣玖佰元折算壹日。緩刑貳年。扣案之螺
絲起子壹把沒收。
    事  實
一、乙○○因其所有之車牌號碼G4-9522 號自用小客車（引擎號
    碼：Y0000000D ）車牌遭註銷而無法於道路上行駛，竟意圖
    為自己不法之所有，於民國95年2月13日凌晨2時許，在臺北
    縣八里鄉○○路○段61 號附近，持其所有客觀上可供兇器使
    用之螺絲起子1 把，將甲○○○所有之車牌號碼CU-1638 號
    自用小客車2 面車牌拆下後，懸掛在其所有上開自用小客車
    上，嗣於96 年2 月9 日上午6 時30 分許（起訴書誤載為95
    年3 月21 日1 時20 分許，應予更正），為警循線查獲。並
    扣得螺絲起子1把。
二、案經內政部警政署基隆港務警察局移送臺灣士林地方法院檢
    察署檢察官為緩起訴處分確定，嗣因乙○○於緩起訴期間內
    違反應履行事項，經檢察官依職權撤銷緩起訴處分提起公訴
    。
    理  由
一、上揭犯罪事實，業據被告乙○○於警詢、偵查中及本院審理
    時坦承不諱，核與證人甲○○○於警詢之證述相符，並有扣
    押物品清單、贓物認領保管單各1 紙、照片2 張附於偵查卷
    可稽，足見被告自白核與事實相符，可以採信，本件事證明
    確，被告犯行足堪認定，應依法論科。
二、按修正前刑法第41 條第1 項前段規定：「犯最重本刑為5年
    以下有期徒刑以下之刑之罪，而受6 個月以下有期徒刑或拘
    役之宣告，因身體、教育、職業、家庭之關係或其他正當事
    由，執行顯有困難者，得以1 元以上3 元以下折算1 日，易
    科罰金。」又被告行為時之易科罰金折算標準，95年5 月17
    日修正公布刪除前罰金罰鍰提高標準條例第2 條規定，就其
    原定數額提高為100 倍折算1 日，則本件被告行為時之易科
    罰金折算標準，應以銀元300 元折算1 日。修正後刑法第41
    條第1 項前段則規定：「犯最重本刑為5 年以下有期徒刑以
    下之刑之罪，而受6 個月以下有期徒刑或拘役之宣告者，得
    以新臺幣1 千元、2 千元或3 千元折算1 日，易科罰金。」
    經比較修正前後之易科罰金折算標準，以修正前刑法之規定
    ，較有利於被告，是依刑法第2 條第1 項前段規定，即應適
    用修正前之刑法第41條第1項前段之規定。次按刑法第74 條
    有關緩刑宣告之規定，雖於94年1月7日修正公布，並於95年
    7月1日施行，然因緩刑之條件並非針對行為而設，而係著重
    「裁判時」是否合於緩刑之要件，自應直接適用修正後刑法
    第74 條之規定（最高法院95年第8次刑事庭會議決議參照）
    ，而無需與其他與罪刑有關之修正條文綜合比較。
三、按刑法第321 條第1 項第3 款之攜帶兇器竊盜罪，係以行為
    人攜帶兇器竊盜為其加重條件，按所謂兇器，其種類並無限
    制，凡客觀上足以對人之生命、身體、安全構成威脅，具危
    險性之物品均屬之。查被告所持之螺絲起子1 支，係具有相
    當硬度及尖銳程度之器具，客觀上顯然足對人之生命、身體
    、安全構成威脅，具有危險性，自屬刑法第321 條第1 項第
    3 款之兇器。核被告所為，係犯刑法第321 條第1 項第3 款
    之攜帶兇器竊盜罪。爰審酌被告並無前科，素行尚稱良好，
    因一時失慮而竊取他人之車牌懸掛於自己所有自用小客車使
    用，別無毀損被害人其他物件，對被害人所生之損害並非巨
    大，且被告犯罪後坦承犯行，深表悔悟等一切情狀，量處如
    主文所示之刑，並諭知易科罰金之折算標準，以示懲儆。又
    被告犯罪時間在96年4 月24日以前，且無中華民國96年罪犯
    減刑條例第3 條、第5 條所列不得減刑事由，爰依同條例第
    2 條第1 項第3 款，減其宣告刑二分之一，並諭知易科罰金
    之折算標準。又被告前未曾受有期徒刑以上刑之宣告，此有
    臺灣高等法院被告全國前案紀錄表在卷可稽，是被告無不良
    前科素行，因一時失慮，而罹刑典，事後已坦承犯行，態度
    良好，且被告於本院審理時並向財團法人臺灣癌症基金會捐
    款新臺幣4 萬元，有郵政劃撥儲金存款收據1 紙在卷可憑，
    更足證被告能熱衷公益確有悔意，已收懲儆之效，而無再犯
    之虞，本院因認暫不執行其刑為當，予以宣告緩刑2 年，用
    啟自新。末查扣案之螺絲起子1 把為被告所有且供犯罪所用
    之物，業據被告供承在卷，爰依刑法第38條第1 項第2 款之
    規定併予宣告沒收。
據上論斷，應依刑事訴訟法第273條之1第1項、第299條第1 項前
段，刑法第2條第1項前段、第38條第1項第2款、第74條第1 項第
1款、第321條第1項第3款、修正前刑法第41條第1 項前段，修正
前罰金罰鍰提高標準條例第2 條，現行法規所規定貨幣單位折算
新臺幣條例第2條，中華民國96年罪犯減刑條例第2條第1項第3款
、第7條、第9條，判決如主文。
本案經檢察官翁偉倫到庭執行職務
中    華    民    國    97    年    4     月    9     日
                  刑事第一庭法  官  賴邦元
以上正本證明與原本無異。
如不服本判決，應於收受送達後10日內向本院提出上訴書狀，其
未敘述上訴理由者，應於上訴期間屆滿後20日內向本院補提理由
書狀（均須按他造當事人之人數附繕本）。
                            書記官  游育慈
中    華    民    國    97    年    4     月    9     日
附錄本案論罪科刑條文之依據：
中華民國刑法第321條
（加重竊盜罪）
犯竊盜罪而有左列情形之一者，處 6 月以上、 5 年以下有期徒
刑：
一  於夜間侵入住宅或有人居住之建築物、船艦或隱匿其內而犯
    之者。
二  毀越門扇、牆垣或其他安全設備而犯之者。
三  攜帶兇器而犯之者。
四  結夥3 人以上而犯之者。
五  乘火災、水災或其他災害之際而犯之者。
六  在車站或埠頭而犯之者。
前項之未遂犯罰之。


司法院資訊處製作；財團法人民間司法改革基金會備份。
